【裁判字號】    99,中簡上,533
【裁判日期】    991203
【裁判案由】    違反電信法
【裁判全文】
臺灣臺中地方法院刑事判決           99年度中簡上字第533號
上  訴  人
即  被  告  張志梅
上列上訴人即被告因違反電信法案件，不服本院簡易庭99年度中
簡字第897 號中華民國99年3 月31日第一審刑事簡易判決（聲請
簡易判決處刑案號：99年度偵緝字第447 號），提起上訴，本院
管轄之第二審合議庭判決如下：
    主    文
上訴駁回。
    犯罪事實及理由
一、本案經本院合議庭審理結果，認第一審刑事簡易判決認事用
    法及量刑均無不當，應予維持，並引用第一審刑事簡易判決
    書記載之事實、證據及理由（如附件）。
二、被告張志梅上訴意旨略以：伊於98年3月間已非「海洋之聲
    」執行長，本件與伊無關云云。
三、經查：
  (一)被告前於99年2 月25日偵訊中供承自己為「海洋之聲」廣播
    電台執行長（見99年偵緝字第447號卷第24頁）；且被告於
    99年4月15日提出之上訴狀中，亦未否認其為「海洋之聲」
    廣播電台執行長之事實（見本院卷第4至5頁）。
  (二)又「海洋之聲」節目CALL IN電話為門號00-000000000號電
    話（見警卷第22頁之廣播電台錄音紀錄），該電話號碼登記
    之用戶名稱為「台中市台灣海洋傳播協會」，代表人為張啟
    中（按張啟中業經臺灣臺中地方法院檢察署98年度偵字第19
    116號認其提供電話門號係幫助犯電信法第58條第3項之罪，
    為緩起訴處分確定），有中華電信提供之客戶申請資料1紙
    在卷可參（見警卷第23頁）。而證人張啟中於99年11月12日
    在本院審理時具結證稱：伊有將伊擔任海洋傳播協會理事長
    申辦的電話借給海洋之聲使用；伊認為被告是為了臺灣，所
    以伊才答應讓被告用；伊不知道被告是何時向伊借這個電話
    用，伊知道被告一直用到被警查獲時等語（見本院卷第38、
    39頁）。
  (三)此外，98年3月30日「海洋之聲」廣播電台遭查獲後，被告
    曾具名發函予查獲機關表示關切，此有證人即查獲員警蔡旻
    峰於99年11月12日在本院審理時證稱：98年3月30日該案執
    行搜索完之後，張志梅先生有針對該事表達不滿，伊等執行
    的同仁也有透過電話告知，張先生可以到場說明，但是張先
    生並沒有來，因為張先生為之前海洋之聲電台之負責人，且
    伊等有通知他到場，發通知書的時候，張先生會回一個通知
    書給伊等，以「臺灣平民政府中部辦公室」通知書要伊等過
    去說明等語（見本院卷第37頁正反面）可證，並有該通知書
    1紙在卷可佐（見警卷第36頁）。另於98年4月28日下載之「
    海洋之聲」廣播電台網頁（http://oceanvoice.org.tw) 上
    （見警卷第34、35頁），亦有該通知書供上網者閱覽。
  (四)綜上事證，於98年3月間，被告確實為「海洋之聲」廣播電
    台之執行長，殆無疑義。被告於上訴審始辯稱其於查獲當時
    已非執行長云云，為其卸責之詞，尚難採信。
四、原審以被告未經向主管機關國家通訊傳播委員會申請核准，
    擅自使用無線電頻率95.9兆赫，開設「海洋之聲」無線廣播
    電臺，係違反電信法第48條第1項之規定，因而致干擾無線
    電波之合法使用，依電信法第58條第3項之規定，量處被告
    有期徒刑4月，並諭知易科罰金之折算標準；核其認事用法
    均無不當，量刑亦屬妥適。被告指摘原審判決不當而提起上
    訴，為無理由，應予駁回。
據上論斷，應依刑事訴訟法第455條之1第1項、第3項、第373條
、第368條，判決如主文。
本案經檢察官沙小雯到庭執行職務。
中    華    民    國    99    年    12    月     3    日
                刑事第十三庭  審判長法  官  吳幸芬
                                    法  官  黃建都
                                    法  官  戴嘉慧
上為正本係照原本作成。
不得上訴。
                                    書記官  劉晴芬
中    華    民    國    99    年    12    月    6     日
【附錄本案論罪科刑法條】
《電信法第58條》
違反第46條第5項規定，設置或使用無線廣播電臺或無線電視電
臺發送射頻信息，致干擾無線電波之合法使用者，處2年以下有
期徒刑、拘役或科或併科新臺幣60萬元以下罰金。
違反第48條第1項規定，未經核准擅自使用或變更無線電頻率者
，處拘役或科或併科新臺幣20萬元以下罰金。
犯前項之罪，因而致干擾無線電波之合法使用者，處2年以下有
期徒刑、拘役或科或併科新臺幣60萬元以下罰金。
【附件】
臺灣臺中地方法院刑事簡易判決         99年度中簡字第897號
聲  請  人  臺灣臺中地方法院檢察署檢察官
被      告  張志梅
上列被告因違反電信法案件，經檢察官聲請以簡易判決處刑（99
年度偵緝字第447號），本院判決如下：
    主          文
張志梅違反無線電頻率、電功率、發射方法及電臺識別呼號等有
關電波監理業務，由國家通訊傳播委員會統籌管理，非經國家通
訊傳播委員會核准，不得使用之規定，未經核准，擅自使用無線
電頻率，因而致干擾無線電波之合法使用，累犯，處有期徒刑肆
月，如易科罰金，以新臺幣壹仟元折算壹日。扣案之功率放大器
、電源供應器、激勵器、ADSL用戶界面及電腦主機各壹部，均沒
收。
    犯罪事實及理由
一、本件犯罪事實及證據，均引用如附件檢察官聲請簡易判決處
    刑書所載。
二、按無線電頻率、電功率、發射方式及電臺識別呼號等有關電
    波監理業務，由「交通部」統籌管理，非經交通部核准，不
    得使用或變更；無線電頻率之規劃分配、申請方式、指配原
    則、核准之廢止、使用管理、干擾處理及干擾認定標準等電
    波監理業務之辦法，由交通部定之，電信法第48條第1 項固
    定有明文。惟國家通訊傳播委員會組織法已於94年11月9 日
    經總統公布並自公布之日施行，該法第2 條規定：「自本會
    成立之日起，通訊傳播相關法規，包括電信法、廣播電視法
    、有線廣播電視法及衛星廣播電視法，涉及本會職掌，其職
    權原屬交通部、行政院新聞局、交通部電信總局者，主管機
    關均變更為本會。其他法規涉及本會職掌者，亦同。」已將
    電信法規範之電信相關業務之主管機關，從交通部移由該委
    員會，合先敘明。被告張志梅未經向主管機關國家通訊傳播
    委員會申請核准，擅自使用無線電頻率95.9兆赫，開設「海
    洋之聲」無線廣播電臺，因而致干擾無線電波頻率96.1兆赫
    之合法用者中廣音樂網苗栗臺之電波訊號，核其所為，係違
    反電信法第48條第1 項之規定，因而致干擾無線電波之合法
    使用，應依電信法第58條第3 項規定處罰。被告之行為含有
    反覆實施同一行為之罪質，故其在上開時間內，播送節目之
    行為，本即屬反覆使用無線電頻率之犯行，應屬包括一罪。
    另被告前於民國96年間，即因違反電信法案件，經本院以96
    年度易字第5947號判處有期徒刑3 月確定，而於97年8 月12
    日易科罰金執行完畢，有臺灣高等法院被告前案紀錄表在卷
    可按，被告前受有期徒刑之執行完畢後，5 年以內故意再犯
    本件有期徒刑以上之罪，構成累犯，應依刑法第47條第1 項
    之規定予以加重其刑。
三、警方於上開地點扣案之功率放大器、電源供應器、激勵器、
    ADSL用戶界面及電腦主機各壹部，係供本件被告犯電信法第
    58條第3 項之罪所用之電信器材，業據證人張啟中及被告於
    偵訊時供明在卷，爰依同法第60條規定，不問屬於犯人與否
    ，沒收之。
四、應依刑事訴訟法第449 條第1 項前段、第450 條第1 項、第
    454 條第2 項，電信法第58條第3 項、第60條，刑法第11條
    、第47條第1 項、第41條第1 項前段，逕以簡易判決處刑如
    主文。
五、如不服本簡易判決，得於簡易判決書送達之日起10日內，以
    書狀敘述理由，向本庭提出上訴（須附繕本）。上訴書狀如
    未敘述理由，應於上訴期間屆滿後20日內補提理由書於本院
    。
中    華    民    國    99    年    3     月    31    日
                  臺中簡易庭  法  官  簡婉倫
上正本證明與原本無異。
                              書記官  許千士
中    華    民    國    99    年    3     月    31    日
附錄本案論罪科刑法條全文：
電信法第58條
違反第46條第5項規定，設置或使用無線廣播電臺或無線電視電
臺發送射頻信息，致干擾無線電波之合法使用者，處2年以下有
期徒刑、拘役或科或併科新臺幣60萬元以下罰金。
違反第48條第1項規定，未經核准擅自使用或變更無線電頻率者
，處拘役或科或併科新臺幣20萬元以下罰金。
犯前項之罪，因而致干擾無線電波之合法使用者，處2年以下有
期徒刑、拘役或科或併科新臺幣60萬元以下罰金。
附件：
臺灣臺中地方法院檢察署檢察官聲請簡易判決處刑書
                                     99年度偵緝字第447號
    被      告  張志梅  男  62歲（民國○○年○月○○日生）
                        住臺中市○區○○○街15之4號
                        居臺中市○○區○○路4段955號6樓
                          之2
                        國民身分證統一編號：Ｚ000000000號
上列被告因違反電信法案件，業經偵查終結，認為宜以簡易判決
處刑，茲將犯罪事實及證據並所犯法條分敘如下：
        犯罪事實
一、張志梅前因違反電信法案件，經臺灣臺中地方法院以96年度
    易字第5947號判處有期徒刑3月確定，嗣因上訴經臺灣高等
    法院臺中分院以97年度上易字第484號駁回上訴而確定，甫
    於民國97年8月12日易科罰金執行完畢。詎猶不知悔改，明
    知無線電頻率、電功率、發射方式及電台識別呼號等有關電
    波監理業務，由交通部統籌管理，非經交通部核准，不得使
    用或變更。詎竟基於未經許可使用無線電頻率之犯意，自98
    年3月1日起，在臺中縣新社鄉永源村電信桿（七分枝12 左6
    左分10）西側約50公尺處之水泥屋架設發射站，設置「海洋
    之聲」廣播電台製播節目，以發射機組非法使用調頻95.9兆
    赫頻率，並以張啟中（業經本署98年度偵字第19116 號為緩
    起訴處分）擔任臺中市臺灣海洋傳播協會代表人時所申請之
    門號000000000號電話，作為節目CALL IN電話，而經營地下
    廣播電臺，致干擾中國廣播公司火炎山分臺使用調頻96.1兆
    赫頻率之合法通信。嗣於98年3月30日為警持臺灣臺中地方
    法院法官所核發之搜索票，至上址搜索而查獲，並扣得功率
    放大器、電源供應器、激勵器、ADSL用戶界面及電腦主機等
    射頻器材各1臺。
二、案經國家通訊傳播委員會函送偵辦。
        證據並所犯法條
一、訊據被告張志梅固不否認伊為「海洋之聲」執行長，惟矢口
    否認有何前開犯行，辯稱：伊認為本件張啟中已經負責，故
    就跟伊沒有關係云云。經查：
(一)上揭犯罪事實，除據被告自承伊為「海洋之聲」執行長外，
    並有證人即共同被告張啟中於偵訊之證述可稽，復有扣案之
    功率放大器、電源供應器、激勵器、ADSL用戶界面及電腦主
    機等射頻器材各1臺可佐，且有電信警察隊第二中隊搜索、
    扣押筆錄、贓證物品清單、取締現場照片等附卷足憑，亦有
    國家通訊傳播委員會附蒐證報告書、合法廣播電臺受非法廣
    播電臺干擾評估表、非法廣播電臺錄音紀錄、照片、地點等
    在卷可參。
(二)而被告雖以前詞置辯，惟被告已因違反電信法案件而有多次
    前科，有本署檢察官93年度偵字第11908號、96年度偵字第
    21636號、98年度偵字第2351號聲請簡易判決處刑書、臺灣
    士林地方法院檢察署檢察官96年度偵字第14275號起訴書、
    本署刑案資料查註紀錄表等附卷可稽，是被告主觀上當已知
    應取得主管機關核發之執照後，方得使用電波頻道，絕無張
    啟中出庭應訊，伊即無庸負責之理。故被告前開所辯，顯係
    卸責之詞，不足採信。本件事證明確，被告犯行洵堪認定。
二、核被告所為，係違反電信法第58條第3項之未經核准擅自使
    用無線電頻率，因而致干擾無線電波之合法使用者罪嫌。又
    被告前曾受有期徒刑之執行完畢，有本署刑案資料查註紀錄
    表在卷可稽。其於受有期徒刑之執行完畢後，5年內故意再
    犯本件有期徒刑以上之罪，為累犯，請依刑法第47條第1項
    規定，加重其刑。本件扣案之功率放大器、電源供應器、激
    勵器、ADSL用戶界面及電腦主機等射頻器材各1臺，係犯本
    罪所用之電信器材，請依電信法第60條沒收。
三、依刑事訴訟法第451條第1項聲請逕以簡易判決處刑。
    此  致
臺灣臺中地方法院
中    華    民    國    99    年    3    月    4    日
                              檢察官  林  明  誼
本件正本證明與原本無異
中    華    民    國    99    年    3    月    12   日
                              書記官  楊  珮  瑩

司法院資訊處製作；財團法人民間司法改革基金會備份。
